# 通过竞拍购入的固定资产初始入账价值是否可包含拍卖费用

提问人：huangliCPA 时间：2022-07-25 16:11:58
陈老师好。
公司通过拍卖平台拍得一批二手设备，共 40 多台机器，购入款项约 200 万（有发票，一台一台对应）
设备在山西，平台拍卖服务费+运输费+竞标服务费+前往设备所在地看设备成新度等状况的差旅费，合计 65 万（其中，竞标服务费 58 万主要是找投标服务公司帮忙沟通和制造资料，以提高中标率）。
请问，上述 65 万费用，是否属于企业会计准则中”外购固定资产的成本，包括购买价款、相关税费、使固定资产达到预定可使用状态前所发生的可归属于该项资产的运输费、装卸费、安装费和专业人员服务费等“的范畴，如果是，可否按每台设备购入价格占设备总价的比例，分摊到每台设备中，作为设备的初始入账原值？

回答人：chenyiwei
从主帖和 2 楼的信息来看，此处的竞拍服务费并不全是与取得这些机器设备直接相关的增量费用，即假设最终未能获得这些机器设备则无需支付这些费用。其中至少有一部分费用是不论最终结果如何都需要支付给相关服务机构的。对这部分并不以“成功取得机器设备”为支付前提的费用（如评估费），因其最初发生时能否获得设备仍存在较大不确定性，故应费用化处理；其他费用如以成功获得机器设备作为付款前提的，或者在确定已成功获得设备后才需要支付的（如运输费），可资本化计入固定资产的取得成本。